臺灣基隆地方法院刑事判決　　　　　　　　　　　　　九十三年度訴字第二八四號
　　公　訴　人　　臺灣基隆地方法院檢察署檢察官
　　被　　　告　　甲○○　　男.
右列被告因毒品危害防制條例案件，經檢察官提起公訴（九十三年度毒偵字第一二九
、二五一、六四八號及九十三年度偵字第二七二號），本院併案審理判決如左：
    主    文
甲○○連續施用第一級毒品，累犯，處有期徒刑捌月；扣案第一級毒品海洛因玖包（
驗餘淨重零點玖肆公克）及注射針筒伍支、殘渣袋壹只（內已無殘餘）均沒收，毒品
並銷燬之。又連續施用第二級毒品，累犯，處有期徒刑肆月；扣案第二級毒品安非他
命肆包（驗餘淨重壹點柒壹公克）、吸食器壹組、吸食器壹支均沒收銷燬。又轉讓第
一級毒品，累犯，處有期徒刑肆月。應執行有期徒刑壹年，第一級毒品海洛因玖包（
驗餘淨重零點玖肆公克）、第二級毒品安非他命肆包（驗餘淨重壹點柒壹公克）、吸
食器壹組、吸食器壹支均沒收銷燬；另注射針筒伍支、殘渣袋壹只（內已無殘餘）均
沒收。
    事      實
一、甲○○前有多次施用毒品犯行，分別經觀察、勒戒、強制戒治或判處徒刑，其中
    民國八十九年間二次施用毒品及偽造文書犯行，分別經台灣基隆地方法院判處有
    期徒刑七月、九月及四月，嗣定應執行有期徒刑一年六月，於九十二年三月四日
    縮刑期滿執行完畢，詎仍不知悔改，於五年內，復分別基於概括之犯意，自九十
    三年一月初某日起，至同年三月六日止，在其基隆市○○路二○三號三樓住處及
    同上開路一五一之五號友人李宗偉住處，連續以注射方式施用第一級毒品海洛因
    ，約一天一、二次；另連續以吸食器方式不定期施用第二級毒品安非他命，又因
    甲○○經常於李宗偉住處施用毒品，乃於九十三年一月八日，又至李宗偉住處施
    用第一級毒品海洛因時，以其所有之海洛因無償供李宗偉施用一次。旋於同日晚
    間八時卅分許，經警持搜索票至前開李宗偉住處搜索時，查得二人在場，並扣得
    甲○○所有第一級毒品海洛因九包（驗餘淨重０‧九四公克）、第二級毒品安非
    他命四包（驗餘淨重一‧七一公克）及注射針筒三支、專供施用安非他命之吸食
    器一組。另於同年月廿九日晚間十時四十分許，在基隆市○○路二八號前，經警
    攔檢，並扣得其所有海洛因殘渣袋一只（內已無殘餘）、專供施用安非他命之吸
    食器一支、注射針筒二支。再於同年三月八日凌晨零時許依列管毒品人口調驗其
    尿液查獲。
二、案經台北市政府警察局大安分局及基隆市警察局第一、第二分局分別報請臺灣基
    隆地方法院檢察署檢察官偵查起訴。
    理　　由
一、本件被告甲○○所犯係死刑、無期徒刑、最輕本刑為三年以上有期徒刑之罪或高
    等法院管轄第一審案件以外之罪，其於準備程序進行中，就被訴事實為有罪之陳
    述，經法官告知其簡式審判程序之旨，並聽取公訴人及被告之意見後，依刑事訴
    訟法第二百七十三條之一第一項之規定，經合議庭裁定由受命法官獨任進行簡式
    審判程序，合先敘明。
二、右揭事實業據被告於本院審理時供承不諱，核與同為查獲之友人李宗偉証陳被告
    經常在其住處施用，及於九十三年一月八日無償轉讓第一級毒品海洛因一小包予
    其一同施用之情節相符，且其先後三次經警查獲，採尿送台灣尖端先進生技醫藥
    股份有限公司、基隆市衛生局及台灣檢驗科技股份有限公司檢驗結果，三次尿液
    均呈嗎啡及甲基安非他命陽性反應，此有前開二公司之濫用藥物檢驗報告及該衛
    生局檢驗成績書計三件在卷可稽，此外復有其所有分別經法務部調查局及內政部
    警政署刑事警察局鑑驗確含第一級毒品海洛因九包（驗餘共淨重０‧九四公克）
    及第二級毒品安非他命四包（驗餘淨重一‧七一公克）暨專供施用安非他命之吸
    食器一組又一支、注射針筒五支等，扣案足資佐証，是本案事証明確，被告犯行
    洵堪認定。
三、核被告所為，係犯毒品危害防制條例第十條第一項之施用第一級毒品罪、第十條
    第二項之施用第二級毒品罪及第八條第一項之轉讓第一級毒品罪。被告施用、轉
    讓第一級毒品海洛因、施用第二級毒品安非他命，其前後持有第一級毒品海洛因
    、第二級毒品安非他命之低度行為，應為施用或轉讓毒品之高度行為所吸收，不
    另論罪。被告先後多次施用第一級毒品海洛因及第二級毒品安非他命之犯行，均
    係時間緊接，犯罪構成要件相同，顯均係基於概括犯意反覆為之，均應依連續犯
    之規定論以一罪，並加重其刑。至被告所犯上開三罪間，犯意各別，行為互殊，
    應予分論併罰。又被告前因違反毒品危害防制條例及偽造文書案件，經本院判處
    定應執行有期徒刑一年六月確定，於九十二年三月四日方縮刑期滿執行完畢，此
    有台灣高等法院被告全國前案紀錄表一件在卷可按，其於五年內再犯有期徒刑以
    上之本三罪，均屬累犯，並均應依法遞予加重其刑。爰審酌被告犯罪之動機、施
    用頻率、曾有施用毒品之前科仍不知悔改，再次犯下本案，惟所犯之施用毒品犯
    行乃戕害自己身心健康，並未危及他人，且犯後坦承犯行、已表悔悟等一切情狀
    ，暨其係因與友人一同施用方為無償轉讓，且亦僅轉讓一次施用之量，其情節輕
    微，量以轉讓罪之最低度刑，仍嫌過重，乃轉讓部分依刑法第五十九條之規定，
    酌減其刑而分別量處如主文之刑，並定其應執行刑，以示懲儆。至扣案第一級毒
    品海洛因九包（驗餘淨重０‧九四公克）及第二級毒品安非他命四包（驗餘淨重
    一‧七一公克）均係違禁物，暨專供施用安非他命所用之吸食器一組又一支，不
    問屬於犯人與否，均應依法宣告沒收銷燬之。另注射針筒五支、及海洛因殘渣袋
    一只，則係供施用海洛因所用，且均為被告所有，業據其供明在卷，併均應依法
    宣告沒收之，
四、據上論斷，應依刑事訴訟法第第二百九十九條第一項前段，毒品危害防制條例第
    八條第一項、第十條第一項、第二項、第十八條第一項前段，刑法第十一條前段
    、第五十六條、第四十七條、第五十九條、第五十一條第五款、第三十八條第一
    項第二款，判決如主文。
本案經檢察官張長樹到庭執行職務。
中　　　　華　　　　民　　　　國　　九十三　　年　　六　　月　　 七 　　日
　　　　　　　　　　　　　　　　　　臺灣基隆地方法院刑事第四庭
                                        法  　官  　陳玉雲
右正本證明與原本無異。
對於本件判決如有不服，應於收受送達後十日內，向本院提出上訴書狀，上訴於臺灣
高等法院，並按他造當事人之人數附具繕本。
                                        書 記 官    王毓嫻
中　　　　華　　　　民　　　　國　　九十三　　年　　六　　月　　 七 　　日
附錄論罪法條
毒品危害防制條例第八條第一項：
轉讓第一級毒品者，處一年以上七年以下有期徒刑，得併科新臺幣一百萬元以下罰金
。
毒品危害防制條例第十條第一項、第二項：
施用第一級毒品者，處六月以上五年以下有期徒刑。
施用第二級毒品者，處三年以下有期徒刑。
毒品危害防制條例第十八條第一項前段：
查獲之第一、二級毒品及專供製造或施用第一、二級毒品之器具，不問屬於犯人與否
，均沒收銷燬之
